臺灣高等法院刑事判決　　　　　　　　　　　　　　九十三年度上易字第九七九號
　　上　訴　人
　　即　被　告　乙○○
　　輔　佐　人　甲○○
　　義務辯護人　廖年盛律師
右上訴人因違反期貨交易法案件，不服臺灣臺北地方法院九十二年度易字第一九一○
號，中華民國九十三年四月九日第一審判決（起訴案號：臺灣臺北地方法院檢察署九
十二年度偵緝字第六一五號），提起上訴，本院判決如左：
    主      文
上訴駁回。
    事實及理由
一、本案經本院審理結果認第一審以被告乙○○違反期貨商之業務員不得有與期貨交
    易人約定分享利益之行為之規定，處有期徒刑肆月，如易科罰金，以佰元折算
    壹日之判決，其認事用法，均無不合，量刑亦稱妥適，應予維持，並引用第一審
    判決書記載之事實、理由及證據（如附件）。
二、訊據上訴人即被告乙○○矢口否認有與告訴人約定分享利益之行為，辯稱告訴人
    丙○○○在永昌期貨公司買賣獲利金額為十一萬七千五百三十八元，非如原判決
    所認定之九萬六千九百九十七元，是以此計算獲利三成分紅成數應為三萬五千二
    百七十五元，足見告訴人指陳與被告約定抽三成給付被告三萬元應非事實。又告
    訴人在永昌期貨公司未簽委託書，何來全權委託？再告訴人表示三萬元中五千元
    以現金先行支付，亦有不實云云。
三、經查本院向華南期貨經紀股份有限公司（原永昌期貨公司）函查，確認八十八年
    十月間，丙○○○戶頭計日盤平倉損益五十五萬九千元，美盤平倉九十美元，有
    該公司九十三年八月十六日（九十三）華期字第○○七九號函附卷可稽，原判決
    以此基準減去佣金後，結算當月損益計算三成比例給付被告為二萬九千零九十九
    元，即無不當，被告前開計算方法，依其提出九十三年六月二十九日補呈刑事上
    訴狀後載永昌期貨公司出入金紀錄表觀之，其係計算至八十九年一月十四日止，
    仍得出三成應為三萬五千二百七十五元，惟其計算方式並非每月結算，是計算基
    礎不同，自不可能有相同之損益及獲利，被告此部分之辯解尚無可採。又所謂當
    事人間之約定僅須雙方意思表示合致即成立，非必出於書面，與告訴人有無簽訂
    全權委任之授權書原屬二事，蓋依授權書意旨係指授權期貨交易之開戶資料變更
    及委託買賣等相關行為，且無論有無填載授權書，均不影響其進行期貨交易，亦
    有前函及所附空白授權書附卷可憑，是雙方約定於獲利之際，被告可抽成三成之
    利益，每月結算，並非授權書上所須填載之事項，況此約定亦非法之所許，雙方
    自不可能以書面或以填載授權書之方式為之，被告此部分之辯解，殊無足採。再
    雙方既有約在先，即有違期貨交易法第六十三條第三款之規定，嗣後無論以現金
    或抵扣或匯款方式給付抽成之金額，只是給付方法不同，均不影響其業已成立之
    罪責，併此敘明。原審為論罪科刑並無不合，被告上訴意旨猶執陳詞否認犯罪並
    指摘原判決不當，為無理由，應予駁回。
據上論結、應依刑事訴訟法第三百六十八條、第三百七十三條，判決如主文。
本案經檢察官張啟彬到庭執行職務。
中　　　華　　　民　　　國　　九十三　　年　　　九　　　月　　二十二　　日
                            臺灣高等法院刑事第十九庭
                                審判長法  官  許  國  宏
                                      法  官  林  勤  純
                                      法  官  洪  光  燦
右正本證明與原本無異。
不得上訴。
                                      書記官  陳  玉  嬋
中　　　華　　　民　　　國　　九十三　　年　　　九　　　月　　二十三　　日
附錄：本案論罪科刑法條全文
期貨交易法第六十三條：
期貨商之負責人、業務員或其他從業人員，不得有下列行為：
一、洩漏期貨交易人委託事項及職務上所獲悉之秘密。
二、對期貨交易人作獲利之保證。
三、與期貨交易人約定分享利益或共同承擔損失。
四、利用期貨交易人帳戶或名義為自己從事交易。
五、利用他人或自己之帳戶或名義供期貨交易人從事交易。
六、為誇大、偏頗之宣傳或散布不實資訊。
期貨交易法第一百十六條
有下列情事之一者，處三年以下有期徒刑、拘役或科或併科新臺幣二百萬元以下罰金
：
一、違反第五條或第六十三條之規定者。
二、違反第十三條第二項之規定者。但提供人不知其非法經營期貨交易所或期貨交易
    所業務者，不適用之。
三、槓桿交易商負責人、業務員或其他從業人員違反第八十一條準用第六十三條之規
    定者。
四、期貨服務事業負責人、業務員或其他從業人員違反第八十八條準用第六十三條之
    規定者。
